【裁判字號】    97,易,1964
【裁判日期】    970610
【裁判案由】    違反電子遊戲場業管理條例
【裁判全文】
臺灣臺中地方法院刑事判決              97年度易字第1964號
公  訴  人  臺灣臺中地方法院檢察署檢察官
被      告  甲○○
上列被告因違反電子遊戲場業管理條例案件，經檢察官提起公訴
（97年度偵字第8129號），本院判決如下：
    主    文
甲○○違反未依電子遊戲場業管理條例規定辦理營利事業登記，
不得經營電子遊戲場業之規定，處有期徒刑參月，如易科罰金，
以新臺幣壹仟元折算壹日。扣案如附表所示之物沒收。
    犯罪事實
一、甲○○前曾因違反電子遊戲場業管理條案件，經臺灣臺中地
    方法院檢察署檢察官為緩起訴處分，現仍於緩起訴期間。仍
    不知警惕。明知其設於臺中縣太平市○○路51號所經營之「
    吉福便利商店」，未依電子遊戲場業管理條例相關規定申請
    營利事業登記，竟自民國97年1 月初某日起，在前開商店內
    ，擺設業經改造而屬於電子遊戲機之「KK猩電子遊戲機」 3
    台、「金吉祥彈珠遊戲機」2 台，供不特定之人娛樂，以此
    方式經營電子遊戲場業。嗣於97年1 月19日18時40分許，為
    警在上址查獲，並扣得上開電子遊戲機及機台內之新臺幣（
    下同）10元硬幣共13枚（如附表所示）。
二、案經臺中縣警察局太平分局報告臺灣臺中地方法院檢察署檢
    察官偵查起訴。
    理    由
壹、程序部分：
一、按被告以外之人（包括證人、鑑定人、告訴人、被害人及共
    同被告等）於審判外之陳述雖不符刑事訴訟法第159條之1至
    之4 等四條之規定，而經當事人於審判程序同意作為證據，
    法院審酌該言詞陳述或書面陳述作成時之情況，認為適當者
    ，亦得為證據；當事人、代理人或辯護人於法院調查證據時
    ，知有刑事訴訟法第159條第1項不得為證據之情形，而未於
    言詞辯論終結前聲明異議者，視為有前項之同意，同 法 第
    159條之5定有明文。立法意旨在於傳聞證據未經當事人之反
    對詰問予以核實，原則上先予排除。惟若當事人已放棄反對
    詰問權，於審判程序中表明同意該等傳聞證據可作為證據；
    或於言詞辯論終結前未聲明異議，基於尊重當事人對傳聞證
    據之處分權，及證據資料愈豐富，愈有助於真實發見之理念
    ，且強化言詞辯論主義，使訴訟程序得以順暢進行，上開傳
    聞證據亦均具有證據能力。
二、本件證人楊益忠曾於警詢中為陳述，其性質雖屬傳聞證據，
    惟其未再於法院審理中為陳述，且查無符合同法第159條之1
    至之4 等前四條之情形，其所為之上開警詢筆錄，業經被告
    於審判程序同意作為證據，依上開規定，證人楊益忠於警詢
    中之證言應具有證據能力。
貳、實體部分：
一、訊據被告甲○○固坦承於前揭商店內擺設如附表所示之機台
    之事實，惟矢口否認涉有違反電子遊戲場業管理條例之犯行
    ，辯稱：扣案的2 種機台都曾經經濟部電子遊戲機評鑑委員
    會評鑑，因不具押分及連線的功能，所以為非屬電子遊戲機
    ，且伊亦從未加以改裝云云。
二、按如附表所示型號之機台，固曾經經濟部電子遊戲機評鑑委
    員會評鑑為非屬電子遊戲機，惟該等機具如經修改或變更遊
    戲方式，使其具有連線、積押分等射倖性功能，則已非原送
    評鑑機具，應屬電子遊戲機範疇，此有經濟部96年5 月28日
    經商字第09602067050號及96年5月31日經商字第0960207095
    0號函各1份在卷足參。
三、經查，本件扣案之「KK猩電子遊戲機」及「金吉祥彈珠遊戲
    機」，就其機具外觀名稱而言，固與前經評鑑非屬電子遊戲
    機之「KK猩精品＆卡片多媒體自動販賣機」及「金吉祥景品
    自動販賣機」等機具相似，惟扣案之上開機具實具連線、積
    押分之功能，業據證人即前揭便利商店店員楊益忠於警詢時
    證述：可投入10元不等之硬幣，視客人所好可自行押分，每
    次可押10分至不等分數，如果彈珠有連線則可依所得之彩分
    ，同機檯拼倍數彩分，如果過關則可得所得彩分數倍不等之
    彩分，反之，拼不過關則為機檯沒入彩分，而每次押注之彩
    分以10分為最小，因押注一次就是10分，經現場試機之小禮
    物不能選禮物，並掉落為客人所取等語甚詳（警卷第12頁）
    。核與員警製作之職務報告書內容相符。參以證人楊益忠至
    前揭商店僅任職一天，業據被告供承在卷（見97年度偵字第
    3295號卷第15頁偵訊筆錄），衡情，證人楊益忠之證詞，自
    自不易受被告之支配影響，較為客觀公允。此外，證人前開
    證述，既係配合員警當場操作機台後，就操作之情況如實供
    述，所為證詞自堪採信。被告辯稱扣案之機台未經改裝，不
    具連線、積押分等功能，顯與事實不符。堪認扣案機台與上
    開申請評鑑之機台有所差異，揆諸前開經濟部公文內容，本
    件查扣之5 台電子遊戲機，應均屬於電子遊戲場業管理條例
    所規範之電子遊戲機具甚明。
四、次查，扣案之電子遊戲機具係擺放於上開便利商店內，且為
    警查獲時，該機具均插電開機等情，此為被告在偵查中所自
    承，核與證人楊益忠於警詢時證述之情節亦相符合。足認被
    告確有提供上開電子遊戲機予不特定人娛樂以營利等行為。
    綜上所述，被告前揭辯解，顯係卸責之詞，不足採信。此外
    ，復有查獲之營業登記資料及照片各1 張在卷可佐，以及扣
    案如附表所示之物足資佐證，本件事證明確，被告犯行已堪
    認定。
五、核被告所為係違反電子遊戲場業管理條例第15條未經辦理營
    利事業登記而擅自經營電子遊戲場業之規定，應依同法第22
    條論罪。爰審酌被告未經登記非法經營電子遊戲場業，且先
    前已有違反同條例之犯行，尚在緩起訴期間，有臺灣高等法
    院被告前案紀錄表在卷可參，仍不知侮改，另其擺設之電子
    遊戲機台不多，經營時間非長，獲利有限，惟犯後否認犯行
    ，態度不佳等一切情狀，酌情量處如主文所示之刑，並諭知
    易科罰金之折算標準。至查扣如附表所示之電子遊戲機台（
    均含ＩＣ板）係被告所有供犯罪所用之物；另機台內扣得之
    現金，則為被告犯罪所得之物，應分別依刑法第38條第1 項
    第2款及第3款之規定併予宣告沒收。
據上論斷，依刑事訴訟法第299條第1項前段，電子遊戲場業管理
條例第22條、刑法第11條前段、第41條第1 項、第38條第1項第2
款、第3款，判決如主文。
中    華    民    國    97    年    6     月    10    日
                  刑事第六庭  法  官  高英賓
上正本證明與原本無異。
如不服本判決，應於收受送達後10日內向本院提出上訴書狀（應
敘述具體理由並附繕本）。
上訴書狀如未敘述理由，應於上訴期間屆滿後20日內補提理由書
於本院。
                              書記官  司立文
中    華    民    國    97    年    6     月    10    日
附表：
┌──┬────────────────────┬──┐
│編號│     扣    案    物    品    名    稱   │數量│
├──┼────────────────────┼──┤
│  │KK猩電子遊戲機台（均含IC板）            │3台 │
├──┼────────────────────┼──┤
│  │金吉祥彈珠遊戲機台（均含IC板）          │2台 │
├──┼────────────────────┼──┤
│  │十元新台幣硬幣（KK猩電子遊戲機台內）    │6枚 │
├──┼────────────────────┼──┤
│  │十元新台幣硬幣（金吉祥彈珠遊戲機台內）  │7枚 │
└──┴────────────────────┴──┘
附錄論罪科刑法條：
電子遊戲場業管理條例第十五條
未依本條例規定辦理營利事業登記者，不得經營電子遊戲場業。
電子遊戲場業管理條例第二十二條
違反第十五條規定者，處行為人一年以下有期徒刑、拘役或科或
併科新台幣五十萬元以上二百五十萬元以下罰金。


司法院資訊處製作；財團法人民間司法改革基金會備份。
